zh-TW: 集線器/交換器儲存設備選項: 不可堆疊; 機架安裝; 可堆疊; 壁掛式; 其他
vi: Tùy chọn lưu trữ Hub/Switch: Không thể xếp chồng; Có thể gắn trên giá; Có thể xếp chồng; Điện thoại gắn tường; Khác
cs: Možnosti úložiště Hub/Switch: Nestohovatelné; Možnost montáže do racku; Stohovatelné; Nástěnný; Jiné
nb: Oppbevaringsalternativer for hub/bryter: Kan ikke stables; Kan festes på stativ; Kan stables; Veggfestbar; Annet
zh-CN: 集线器/切换器收纳类型: 不可堆叠; 可安装在机架上; 可叠放; 壁挂式; 其他
hr-HR: Mogućnosti pohrane koncentratora/skretnice: Ne može se slagati; Montaža na stalak; Može se slagati; Montaža na zid; Ostalo
fr: Options de stockage du hub/commutateur: Non empilable; Montable en rack; Empilable; Support mural; Autre
sv: Hubb/omkopplare lagringsalternativ: Ej stapelbar; Rackmonterad; Stapelbar; Väggmonterbar; Övrigt
th: ตัวเลือกกระปุกใส่สวิตช์: เชื่อมต่อเป็นกลุ่มไม่ได้; ติดตั้งบนแร็คได้; วางซ้อนกันได้; ติดผนัง; อื่นๆ
en: Hub/Switch storage options: Non-stackable; Rack-mountable; Stackable; Wall-mountable; Other
de: Hub-/Switch-Speicheroptionen: Nicht stapelbar; Rack-montierbar; Stapelbar; An der Wand montierbar; Sonstiges
ru: Возможности стекирования концентратора или коммутатора: Без возможности укладки; Возможность монтажа в стойку; Возможность укладки; Возможность крепления на стену; Другое
pt-PT: Opções de armazenamento de interruptor/comutador: Não empilhável; Montagem em estante; Empilhável; Para montagem na parede; Outro
lt-LT: Šakotuvo / perjungiklio saugojimo parinktys: Nesujungiami; Įrengiami stove; Sujungiami; Montuojami sienoje; Kita
sl-SI: Možnosti shranjevanja zvezdišč/stikal: Ni mogoče zlagati; Montaža na stojalo; Zložljiva ena na drugo; Montaža na steno; Drugo
hu: Hub/Switch tárolási lehetőségei: Nem egymásra rakható; Állványra szerelhető; Egymásra rakható; Falra szerelhető; Egyéb
sk-SK: Úložné možnosti rozbočovačov/prepínačov: Nestohovateľný; Možnosť montáže do stojana; Stohovateľný; Možnosť montáže na stenu; Iné
da: Hub-/switch-lagringsmuligheder: Ikke-stabelbar; Rackmonterbar; Stabelbar; Vægmonterbar; Andet
ro-RO: Opțiuni de stocare hub/switch: Fără posibilitate de stivuire; Montare pe suport; Cu posibilitate de stivuire; Montare pe perete; Altele
fi: Keskittimen/kytkimen tallennusvaihtoehdot: Ei pinottava; Telineeseen kiinnitettävä; Pinottava; Seinään kiinnitettävä; Muu
es: Opciones de almacenamiento de concentrador/conmutador: No apilable; Admite montaje en bastidor; Apilable; Montable en la pared; Otros
el: Επιλογές αποθήκευσης κόμβων/διακοπτών: Μη στοιβαζόμενος; Τοποθετούμενος σε ράφι; Στοιβαζόμενος; Τοποθετούμενος σε τοίχο; Άλλο
bg-BG: Опции за съхранение за мрежов концентратор/комутатор: Без възможност за подреждане; Монтиране в стелаж; За подреждане; Монтиране на стена; Други
nl: Opslagmogelijkheden hub/switch: Niet stapelbaar; Rek-monteerbaar; Stapelbaar; Muurbevestiging; Andere
ko: 허브/스위치 스토리지 옵션: 쌓을 수 없음; 랙 마운트; 쌓을 수 있음; 벽걸이 가능; 기타
pl: Opcje montażu huba/przełącznika: Niemontowane w stojaku; Montowane w stojaku; Nakładające się; Możliwość montażu na ścianie; Inne
ja: ハブ/スイッチストレージオプション: 積み重ね不可; ラックマウント型; 積み重ね可能; 壁掛け可能; その他
tr: Hub/Anahtar depolama seçenekleri: İstiflenemez; Rafa monte edilebilir; İstiflenebilir; Duvara monte edilebilir; Diğer
pt-BR: Opções de armazenamento de hub/switch: Não empilhável; Montável em rack; Empilhável; Montado na parede; Outro
it: Opzioni di archiviazione hub/switch: Non impilabile; Montabile su rack; Impilabile; A parete; Altro